# 子公司股改，母公司合并报表的处理

提问人：kenlove620 时间：2019-03-22 20:11:58
求教陈版，公司 A 引入小股东后要做股改，截至某股改基准日的净资产为1000 万，实收资本为 200 万（B 为 180 万，C为 20 万），资本公积 80万（来自于 C的资本溢价投入），未分配利润为 720 万元
股改折股后变为股本 200 万，资本公积 800 万
想请教下，作为 A公司的控股股东 B，在编制合并报表时，是否要将A 公司的资本公积 800 万还原至未分配利润？如果还原的话，总觉得从 B 的投资人的角度来看未分配利润很大，但是其实里面有 800 万是不能分配的，那是不是有误解？
还有一个问题是，B 合并报表的层面上，少数股东权益是否就是按照A的净资产的10%来确认（B和 C 双方约定的A 股改前的未分配利润均可以由 C 按比例享有）？
谢谢版大了～

回答人：chenyiwei
1 、实务中有还原也有并不还原的，个人倾向于还原。但如你所述，还原后会存在合并报表层面留存收益被夸大的问题。
2 、在 B 的合并报表中，应按与 C 的约定计算 A 的净资产中分别归属于B、C 的份额，不一定等于 A的期末净资产乘以少数股权比例。